【裁判字號】    98,上易,16
【裁判日期】    980416
【裁判案由】    詐欺
【裁判全文】
臺灣高等法院刑事判決                  98年度上易字第16號
    上  訴  人  台灣士林地方法院檢察署檢察官
    被      告  乙○○
上列上訴人因被告詐欺案件，不服臺灣士林地方法院97年度審易
字第452號，中華民國第一審判決（起訴案號： 臺灣士林地方法
院檢察署97年度偵字第8927號，暨由臺灣臺北地方法院併該署98
年度偵字第6號審理），提起上訴，本院判決如下：
    主  文
上訴駁回。
    事  實
一、乙○○意圖為自己不法之所有，竟於（一）民國96年6 月間
    起至同年8月（起訴書誤載為8月3 日）止，陸續在甲○○位
    於臺北巿士林區○○○路○段195巷21號5 樓住處，佯以其學
    長經營之汽車貸款公司之基金獲利良好，且該公司資金充足
    ，有現金可供調度，本金可以隨時贖回，邀同投資，並聲稱
    其財力雄厚，有房屋2 棟及多檔基金，致甲○○陷於錯誤，
    而投資新臺幣（下同）150 萬元，惟均預扣獲利百分之10，
    故實際總計交付135 萬（起訴書誤載為90萬）元，並約定每
    月16日分紅，惟乙○○拖至96年9 月19日及96年10月18日始
    分別匯款15萬元予甲○○；（二）96年9 月間，在其設於臺
    北巿重慶南路2段15號5樓之惠眾利德資產管理顧問公司辦公
    室，向戊○○佯稱伊從事金融理財7、8年，欲拓展境外業務
    ，參加伊學長所經營之汽車貸款基金的投資，每月獲利為百
    分之10，伊有房屋2棟，投資汽車貸款基金 5、600萬元，本
    錢均賺回來，從事保險經紀人月收6 萬元續佣，並開立票面
    金額港幣10萬元之香港上海匯豐銀行支票取信，約定每月22
    日分紅4 萬元，致戊○○陷於錯誤，交付40萬元；（三）96
    年7 月間，在臺北地區，提出汽車貸款基金簡介，向丁○○
    佯稱伊學長經營汽車貸款基金，有2、3千萬元資金可以調動
    ，獲利一期百分之10，事前說說即可贖回，伊投資1、2年 1
    千萬元業已回本，願意將其額度出讓投資，並聲稱伊經濟狀
    況甚佳，並有房屋2 棟，並開立票面金額港幣2萬5,000元之
    香港上海匯豐銀行支票2 張取信，致丁○○陷於錯誤，總計
    交付70萬元；（四）96年7 月間，以電話向丙○○佯稱伊自
    國中時期即認識之學長經營汽車貸款基金，伊投資3年300萬
    元業已回本，願意將額度50萬元出讓投資，且伊學長之公司
    有2、3,000萬元現金可隨時贖回，風險伊願負責到底，一旦
    出事伊會將基金贖回或出售臺北巿木柵區房屋賠償，致丙○○陷於錯誤，而投資 200萬元，惟預扣獲利百分之10，實際
    交付180萬元。嗣於96年9月19日及96年10月18日分別匯款20
    萬元予丙○○。惟迄96年11月因甲○○等人發覺約定之分紅
    遲遲未匯款而詢問時，竟仍佯以先勿取回紅利，可將該款項
    加入本金再滾利為由推託，再經詢及所謂經營汽車貸款基金
    之學長姓名、地址及公司時，竟陳稱無任何資料，甲○○等
    人始知受騙。
二、案經臺北市政府警察局士林分局報請臺灣士林地方法院檢察
    署檢察官偵查起訴。
    理  由
一、前揭犯罪事實，業據被告於原審準備程序、審判時及本院準
    備程序及審判時均供認不諱，核與告訴人甲○○於警詢時指
    訴及偵查中證述、告訴人戊○○、丁○○及丙○○於偵查中
    證述情節相符，復有本票及保管條各3紙、 香港上海匯豐銀
    行支票6紙、永豐銀行存摺往來明細、 臺灣臺北地方法院97
    年度票字第18278、18458號民事裁定、鐵成國際投資顧問有
    限公司名片及資料各1份、行動電話簡訊照片11張、 國泰世
    華商業銀行匯出匯款回條、丙○○之存款明細各1份、 財團
    法人金融聯合徵信中心信用卡資訊-身分證號/統編查詢、信
    用卡戶基本資訊彙總、個人任職董監事/經理人及獨資/合夥
    事業負責人企業名錄、國泰世華銀行通知函、無擔保債務還
    款計劃、臺灣臺北地方法院民事執行處囑託查封登記書、執
    行命令、清償證明、臺北市文山區調解委員會筆錄、電子郵
    件、聲請調解書、臺灣臺中地方法院檢察署檢察官96年度偵
    字第8093號不起訴處分書、稅務電子閘門財產所得調件明細
    表及惠眾利德資產管理顧問公司之資料各1份在卷 可資佐證
    ，足徵被告自白與事實相符。本件事證明確，被告犯行堪以
    認定。
二、核被告所為，係犯刑法第339條第1項詐欺取財罪。被告所犯
    4次詐欺取財罪行，犯意各別，行為互殊，應予分論併罰。
三、原審因認被告罪證明確，引用刑法第339條第1項、第51條第
    5款，刑法施行法第1條之1之規定。 並審酌被告年輕力壯，
    不思正途賺錢，原審未與告訴人達成和解 (上訴後均已和解
    )，犯罪後供認犯行之態度等一切情狀， 分別量處有期徒刑
    5月、5月、5月、5月，並定其應執行有期徒刑1年。 核其認
    事用法，尚無不合，公訴人執告訴人請求上訴意旨認被告未
    賠償告訴人損害，犯後態度不佳，原審量刑過輕，請求從重
    量處云云，惟被告於上訴後業與告訴人達成和解，被告對於
    犯行復均坦承不諱，本院認原審量刑部分尚屬適當，上訴並
    無理由，應予駁回。
四、另臺灣臺北地方法院併案該署98年度偵字第6號 之犯罪事實
    ，核與原審判決事實 (二)、(三)相同，附予敘明。
據上論斷，應依刑事訴訟法第368條，判決如主文。
本案經檢察官邱美育到庭執行職務。
中    華    民    國    98    年    4    月    16     日
            刑事第四庭    審判長法  官  陳筱珮
                                法  官  鄭水銓
                                法  官  周煙平
以上正本證明與原本無異。
不得上訴。
                                書記官  陳秋雄
中    華    民    國    98    年    4     月    16    日


司法院資訊處製作；財團法人民間司法改革基金會備份。
